【裁判字號】    92,易,560
【裁判日期】    920328
【裁判案由】    賭博
【裁判全文】
臺灣臺中地方法院刑事判決                        九十二年度易字第五六號
    公  訴  人  臺灣臺中地方法院檢察署檢察官
    被      告  甲○○○
    選任辯護人  李慶松律師
                許盟志律師
右列被告因賭博案件，經檢察官聲請簡易判決處刑（九十一年度偵字第一九六三三號
），經本院豐原簡易庭認為不宜逕以簡易判決處刑，簽由本院依通常程序審理（九十
二年度豐簡字第一八號），本院判決如左：
    主  文
甲○○○連續意圖營利，聚眾賭博，處有期徒刑伍月，如易科罰金，以佰元折算壹
日。扣案之傳真機貳台、錄音機貳台、計算機壹台、簽注單拾陸張、簽注總表壹張及
規則倍數表貳張，均沒收。
    事  實
一、甲○○○基於意圖營利之概括犯意，自民國九十一年九月初某日起至同年十月三
    日止，以每週二、四為一期，先後多次提供其位於臺中縣東勢鎮○○街上石嵙巷
    三八號之二（起訴書誤載為臺中縣豐原市○○路二一四巷二一號）住處之公眾得
    出入場所作為賭博場所，並透過電話傳真及提供六合彩簽單以聚集不特定之多數
    人，而使不特定之賭客得以分別自０一至四九計編四十九個號碼中簽選二個號碼
    ，俗稱「二星」或簽選三個號碼，俗稱「三星」或俗稱「特別號」等賭博方式簽
    賭下注，且約定每簽選一個號碼為一支，每簽一支賭資為新台幣（下同）一百元
    ，若所簽選之號碼與每週二、四同日香港六合彩所開出之特別號或六組號碼中之
    任二組或任三組號碼相同，選中「二星」者可贏得賭金五十七倍之彩金，選中「
    三星」者可得賭金五百七十倍之彩金，選中「特別號」者可得賭金三十六倍之彩
    金，如未簽中，則賭資全數悉歸詹廖雪景所有，詹廖雪景即以此方式聚集不特定
    之多數人，以簽選號碼方式對賭財物，藉以營利。嗣於九十一年十月三日下午六
    時五十分許，為警在上址查獲，並扣得詹廖雪景所有，供經營上開六合彩賭博所
    用之傳真機二台、錄音機二台、計算機一台、簽注單十六張、簽注總表一張及規
    則倍數表二張，始查悉上情。
二、案經臺中縣警察局東勢分局報請臺灣臺中地方法院檢察署檢察官聲請簡易判決處
    刑，經本院豐原簡易庭認為不宜逕以簡易判決處刑，簽由本院依通常程序審理。
    理  由
一、右揭事實，業據被告甲○○○於警訊、偵查中及本院審理中均坦承不諱，復有被
    告所有，供經營六合彩賭博所用之傳真機二台、錄音機二台、計算機一台、簽注
    單十六張、簽注總表一張及規則倍數表二張扣案可資佐證，是足認被告上開自白
    ，核與事實相符。本件事證明確，被告上開犯行，堪予認定。
二、查臺中縣東勢鎮○○街上石嵙巷三八號之二雖係住宅，惟被告於警詢時既陳稱該
    處乃闢供不特定之多數人出入簽賭，而傳真機係客人不便前來時，供下注傳真使
    用者，則該處自屬公眾得出入之場所甚明。又被告雖非自賭金中抽取固定成數營
    利，然所謂意圖營利者，既以有營利之意思為已足，並不以實際果有得利為必要
    ，而被告所主持六合彩賭博之獲賠率與其所賠之倍數復顯非相當，亦即被告顯可
    從中獲利，是自與意圖營利之要件相符無疑。核被告甲○○○所為，係犯刑法第
    二百六十八條前段之圖利供給賭博場所罪及同條後段之圖利聚眾賭博罪，被告身
    兼決定勝負於偶然變數之賭博者身分，與其他簽賭者同在公眾得出入之場所對賭
    ，係犯刑法第二百六十六條第一項前段之普通賭博罪。被告於當期「六合彩」開
    獎前之多次供人簽賭行為，無非欲達最終「六合彩」開獎營利之目的，其主觀上
    係追求一個同一之營利目的，社會價值上亦僅應賦予單一賭博之評價，均屬接續
    行為，而均係當次意圖營利供給賭博場所、意圖營利聚眾賭博及在公眾得出入之
    場所賭博財物犯行之一部行為，不另論罪。至公訴人認被告前揭所為僅應依刑法
    第二百六十六條第一項前段之普通賭博罪處斷，即有未洽，惟起訴事實相同，爰
    依法變更起訴法條，併予敘明。被告先後經營多期六合彩賭博，時間緊接，犯罪
    構成要件相同，顯係基於概括之犯意，為連續犯，應依刑法第五十六條之規定分
    別論以一罪，並加重其刑。被告所為意圖營利供給賭博場所、意圖營利聚眾賭博
    及在公眾得出入之場所賭博財物之行為，係基於一個賭博犯意之決定，以達成同
    一犯罪之各個舉動，為一行為觸犯前開三罪名，屬於想像競合犯，應從情節較重
    之意圖營利聚眾賭博罪處斷。爰審酌被告經營六合彩賭博之規模、次數，經營六
    合彩賭博對社會風氣之敗壞甚大，惟被告坦承犯行，犯罪後深知悔悟，態度堪稱
    良好等一切情狀，量處如主文所示之刑，並諭知易科罰金之折算標準，以示懲儆
    。扣案之傳真機二台、錄音機二台、計算機一台、簽注單十六張、簽注總表一張
    及規則倍數表二張，均係被告所有，供上開六合彩賭博犯罪所用之物，業經被告
    供明在卷，應依刑法第三十八條第一項第二款之規定沒收之。
據上論斷，應依刑事訴訟法第四百五十二條、第二百九十九條第一項前段、第三百條
，刑法第五十六條、第二百六十八條、第二百六十六條第一項前段、第五十五條、第
四十一條第一項前段、第三十八條第一項第二款，罰金罰鍰提高標準條例第一條前段
、第二條，判決如主文。
中      華      民      國      九十二    年      三    月    二十八    日
    臺灣臺中地方法院刑事第二庭
                                        法  官  許  惠  瑜
右正本證明與原本無異。
如不服本判決，應於判決送達後十日內向本院提出上訴狀，上訴於臺灣高等法院臺中
分院（須附繕本）。
                                        書記官
中      華      民      國      九十二      年    三    月    二十八    日
附錄本案論罪科刑法條全文：
刑法第二百六十六條第一項
在公共場所或公眾得出入之場所賭博財物者，處一千元以下罰金。但以供人暫時娛樂
之物為賭者，不在此限。
刑法第二百六十八條
意圖營利，供給賭博場所或聚眾賭博者，處三年以下有期徒刑，得併科三千元以下罰
金。


司法院資訊處製作；財團法人民間司法改革基金會備份。
